【裁判字號】    97,訴,717
【裁判日期】    971002
【裁判案由】    違反毒品危害防制條例
【裁判全文】
臺灣屏東地方法院刑事判決               97年度訴字第717號
公  訴  人  臺灣屏東地方法院檢察署檢察官
被      告  甲○○
上列被告因違反毒品危害防制條例案件，經檢察官提起公訴（97
年度毒偵字第906 號），被告於準備程序期日就被訴事實為有罪
之陳述，本院合議庭裁定由受命法官獨任進行簡式審判程序，判
決如下：
    主  文
甲○○施用第一級毒品，累犯，處有期徒刑壹年。
    事  實
一、甲○○前於民國92年間因違反毒品危害防制條例案件，經本
    院以92年度毒聲字第1132號裁定送觀察、勒戒後，認無繼續
    施用毒品之傾向，於92年9 月1 日執行完畢出監，並經臺灣
    屏東地方法院檢察署檢察官以92年度毒偵字第1385號不起訴
    處分確定。又因(一)違反毒品危害防制條例案件，經本院94年
    度訴字第1149號判決處有期徒刑8 月確定；(二)詐欺案件，經
    本院95年度簡字第526 號判決處有期徒刑5 月確定；(三)違反
    毒品危害防制條例案件，經本院95年度訴字第302 號判決處
    有期徒刑1 年6 月確定；(四)竊盜案件，經本院95年度易字第
    158 號判決處有期徒刑1 年4 月確定。上開4 罪並經本院
    96年度聲減字第1925號裁定減刑，各減為有期徒刑4 月、2
    月又15日、9 月及8 月，就(一)、(二)罪部分並合併定其應執行
    刑為有期徒刑6 月；就(三)、(四)罪部分並合併定其應執行刑為
    有期徒刑1 年4 月，此2 部分並接續執行。甲○○遂於95年
    3 月10日入監服刑，並於96年12月20日縮刑期滿，翌日因徒
    刑執行完畢出監。
二、甲○○猶未能戒除毒癮，於前揭觀察、勒戒執行完畢釋放後
    5 年內，復基於施用第一級毒品海洛因之犯意，於97年2 月
    29日晚間10時許，在其位於屏東縣屏東市○○路23號住處內
    ，以將海洛因置入針筒內加水稀釋後注射右手臂之方式，施
    用第一級毒品海洛因1 次。嗣於97年3 月1 日下午5 時55分
    許，在屏東市○○路1 巷因騎機車未帶安全帽遭警盤查，經
    其同意採尿送驗後，呈嗎啡陽性反應而查獲。
三、案經屏東縣政府警察局屏東分局報請臺灣屏東地方法院檢察
    署檢察官偵查起訴。
    理  由
一、按除被告所犯為死刑、無期徒刑、最輕本刑為3 年以上有期
    徒刑之罪或高等法院管轄第一審案件者外，於法院行準備程
    序進行中，被告先就被訴事實為有罪之陳述時，審判長得告
    知被告簡式審判程序之旨，並聽取當事人、代理人、辯護人
    及輔佐人之意見後，裁定進行簡式審判程序，刑事訴訟法第
    273 條之1 第1 項定有明文，本件被告所為係犯死刑、無期
    徒刑、最輕本刑為3 年以上有期徒刑以外之罪，其於準備程
    序中就被訴事實為有罪之陳述，經法官告知簡式審判程序之
    旨，並聽取公訴人、被告之意見後，本院合議庭乃裁定由受
    命法官獨任進行簡式審判程序，合先敘明。又簡式審判程序
    之證據調查，不受刑事訴訟法第159 條第1 項、第161 條之
    2 、第161 條之3 、第163 條之1 及第164 條至第170 條規
    定之限制，刑事訴訟法第273 條之2 亦定有明文，故本件審
    理依該規定，亦排除嚴格證據調查，併予敘明。
二、上揭事實，業據被告於警詢、本院審理時坦承不諱（見警卷
    第3 頁至第5 頁、本院卷第24頁反面、第34頁至第35頁），
    另被告經採尿送驗結果，確呈嗎啡陽性反應，此有正修科技
    大學超微量研究科技中心於97年3 月20日出具之檢驗報告1
    紙（見警卷第12頁）、屏東縣警察局屏東分局毒品案件涉嫌
    人尿液採證編號姓名對照表1 紙（見警卷第9 頁）、採尿同
    意書1 紙（見警卷第8 頁）及照片2 張（見警卷第17 頁）
    在卷可按。是被告上開自白核與事實相符，堪以採信。再被
    告先前如事實欄所載，其於92年間因違反毒品危害防制條例
    案件，經本院以92年度毒聲字第1132號裁定送觀察、勒戒，
    並於92年9 月1 日因無繼續施用傾向出監等情，有臺灣高等
    法院被告前案紀錄表各1 份（見本院卷第4 頁至第13頁）在
    卷足憑。本件事證已臻明確，被告於觀察、勒戒執行完畢釋
    放後5 年內，再犯本件施用第一級毒品海洛因之犯行洵堪認
    定，自應依法論科。
三、查海洛因係屬毒品危害防制條例第2 條第2 項第1 款所規定
    之第一級毒品，故核被告所為係犯毒品危害防制條例第10條
    第1 項之施用第一級毒品罪。被告非法持有第一級毒品海洛
    因之低度行為，已為其進而施用之高度行為所吸收，故不另
    論罪。又被告曾有如事實欄所載之犯罪科刑執行情形，有上
    開前案紀錄表1 份附卷可按，其於有期徒刑執行完畢後，5
    年以內故意再犯本件有期徒刑以上之罪，為累犯，應依刑法
    第47條第1 項規定加重其刑。爰審酌被告素行不佳，前科累
    累，前曾因施用毒品案件，經觀察、勒戒後，仍再犯本件之
    罪，足見其毫無悔意，戒癮之意志力甚為薄弱，惟念及其施
    用毒品之犯行，在本質上乃屬戕害自身身心健康之行為，且
    能坦承犯行，犯罪後之態度良好等一切情狀，量處如主文所
    示之刑，以資懲儆。
據上論斷，應依刑事訴訟法第273 條之1 第1 項、第299 條第1
項前段，毒品危害防制條例第10條第1 項，刑法第11條、第47條
第1 項，判決如主文。
本案經檢察官李侑姿到庭執行職務
中    華    民    國    97    年    10    月    2     日
                  刑事第五庭    法  官  程士傑
以上正本證明與原本無異。
如不服本判決應於收受本判決送達後10日內向本院提出上訴書狀
，其未敘述上訴理由者，應於上訴期間屆滿後20日內向本院補提
理由書狀（均須按他造當事人之人數附繕本）「切勿逕送上級法
院」
中    華    民    國    97    年    10    月    3     日
                                書記官  孫秀桃
附錄論罪科刑法條：
毒品危害防制條例第10條第1項
施用第一級毒品者，處 6 月以上 5 年以下有期徒刑。


司法院資訊處製作；財團法人民間司法改革基金會備份。
